【裁判字號】    99,易,1547
【裁判日期】    991029
【裁判案由】    違反保護令罪
【裁判全文】
臺灣高雄地方法院刑事判決              99年度易字第1547號
公  訴  人  臺灣高雄地方法院檢察署檢察官
被      告  乙○和
上列被告因違反家庭暴力防治法案件，經檢察官提起公訴（99年
度偵字第12133、12478號），本院判決如下：
    主  文
乙○和犯違反保護令罪，共二罪，均累犯，各處有期徒刑捌月。
應執行有期徒刑壹年貳月。
    事  實
一、乙○和前因違背安全駕駛案件，經本院以95年度交簡字第
    2850判決處以有期徒刑6 月，嗣因中華民國九十六年罪犯減
    刑條例施行，經裁定減為有期徒刑3 月確定，於民國96年7
    月16日執行完畢。乙○和與乙○係兄弟，2 人具有家庭暴力
    防治法第3 條第4 款所定之家庭成員關係，而因乙○曾遭乙
    ○和為家庭暴力行為，乃向本院家事法庭聲請核發保護令，
    經本院家事法庭審理後，於98年10月15日以98年度家護字第
    1369號民事通常保護令，禁止乙○和對乙○實施身體或精神
    上不法侵害之行為，亦不得直接或間接對於乙○為騷擾之行
    為，有效期間為1 年，並於98年10月23日合法送達乙○和。
    詎乙○和收受前揭民事通常保護令而知悉其內容後，竟仍基
    於違反保護令之犯意，於下列時間，為下列違反保護令之行
    為：
  (一)於99年4 月5 日下午2 時30分許，在其2 人共同位於高雄縣
    內門鄉牛稠崙7 號之住處內，乙○和酒後對乙○大聲咆哮，
    接續以「幹你娘臭雞歪」、「幹」、「駛你娘臭雞歪」等語
    辱罵之，以此方式對乙○實施精神上之不法侵害及騷擾之行
    為，而違反上開保護令之規定。
  (二)於99年4 月7 日上午11時30分許，在上址住處，乙○和另基
    於違反保護令與恐嚇危害安全之犯意，酒後大聲對乙○喝斥
    ：「我喝酒與你乙○有什麼事情，惹到你乙○…，在騙錢，
    你去騙別人，騙我…，我楊家可以讓人欺負嗎」、「讓你乙
    ○告到我今天這種事情，我喝酒也不行嗎…，你乙○跟我蹧
    踏」等語，並敲擊椅子、屋內物品、大力甩門，以此方式對
    乙○實施精神上之不法侵害及騷擾之行為，而違反上開保護
    令之規定。
二、案經高雄縣政府警察局旗山分局報請臺灣高雄地方法院檢察
    署檢察官偵查起訴。
    理  由
一、證據能力部分：
    按被告以外之人於審判外之陳述，雖不符刑事訴訟法第159
    條之1 至第159 條之4 之規定，而經當事人於審判程序同意
    作為證據，法院審酌該言詞陳述或書面陳述作成時之情況，
    認為適當者，亦得為證據，刑事訴訟法第159 條之5 第1 項
    定有明文。本件檢察官、被告於本院審判程序時，就本判決
    所引用審判外之言詞或書面陳述，均明示同意有證據能力，
    本院審酌該具有傳聞證據性質之證據，其取得過程並無瑕疵
    ，與待證事實具有關聯性，證明力非明顯過低，以之作為證
    據係屬適當，認俱得為證據。
二、實體方面：
    訊據被告乙○和矢口否認有何辱罵被害人乙○、敲擊屋內物
    品而違反保護令之犯行，辯稱：伊已經1 年多沒有跟乙○說
    話了，伊只是在屋內喝酒，乙○罵伊三字經，伊才說怎麼會
    用三字經罵父母，乙○的錄音帶內容都相同云云。經查：
  (一)被告與乙○係兄弟，而因乙○曾遭被告為家庭暴力行為，乃
    向本院家事法庭聲請核發保護令，經本院家事法庭審理後，
    於98年10月15日以98年度家護字第1369號民事通常保護令，
    禁止被告對乙○實施身體或精神上不法侵害之行為，亦不得
    直接或間接對於乙○為騷擾之行為，有效期間為1 年，而被
    告於98年10月23日收受該保護令之合法送達並知悉其內容等
    節，均經被告坦承在卷，並經證人即被害人乙○於警、偵訊
    中證述明確（警(一)卷第3 頁；警(二)卷第7-9 頁；偵(一)卷第19
    -20 頁），且有本院前揭保護令及保護令執行記錄表影本各
    1 份等在卷可查（警(一)卷第6-7 頁；偵(一)卷第36頁）。是此
    部份事實，足堪認定。
  (二)被告分別於上揭時、地，酒後對乙○大聲辱罵、喝斥並敲擊
    物品、大力甩門之事實，業據證人乙○於警、偵訊中證稱：
    99年4 月5 日14時30分許，被告喝酒後就對我辱罵三字經，
    出言要我好看，大聲喧鬧，我無法再忍受才報警處理，99年
    4 月7 日11時30分許，被告喝酒後又大小聲對我辱罵，我會
    怕所以報警處理；被告都是在家裡罵我，沒有別人在場，但
    我有錄音交給警察等語（警(一)卷第3 頁；警(二)卷第7-9 頁；
    偵(一)卷第19-20 頁），復於本院審理時證稱：被告不喝酒的
    時候什麼都好，一喝酒就失態罵人、吵鬧，甚至大力摔門，
    這樣人家要怎麼睡覺、工作，我只能請警察來處理，4 月5
    日有對我罵幹你娘臭雞歪、幹、駛你娘臭雞歪，差不多是這
    些話，4 月7 日也有罵如起訴書所載之內容，我有的記得，
    有的不記得，但我有提供錄音帶等語（本院卷第19-20 頁）
    ，並提出錄音光碟2 片附卷。以及證人即到場處理員警甲○
    ○到庭證稱：我任職於旗山分局內門分駐所，經常前往處理
    被告與乙○間的糾紛，每次都是被告喝酒後才大聲亂罵，4
    月5 日我過去處理時，被告沒有繼續罵，但乙○說被告先前
    有罵他，我是事後才到場，4 月7 日則是另外一位同事過去
    ，情況也差不多，被告都罵乙○，他們沒有鄰居等語明確（
    本院卷第21頁）。雖被告當庭質以證人乙○：你罵我三字經
    、我才說你怎麼會用三字經罵父母，亦經證人乙○明白表示
    ：我不可能會罵自己的哥哥，我怕你都來不及了，還要請警
    察來幫忙，而且我有2 個孩子要養，不會造口業等語（本院
    卷第20頁背面）。而證人乙○與被告間為兄弟關係，平日同
    住又無仇隙，其經具結後負擔偽證罪責，應無誣指被告之虞
    。參以，檢察官於偵查中就上開乙○提出光碟2 片製作勘驗
    報告內容略以：
    1.99年4 月5 日之990405-l.mp3錄音檔共1 小時11分32秒：
      男子以台語說話，其聲音之語調、速度與一般人酒醉時話
      說之情形相同，男子一開始在抱怨拜拜的事情，聲音常含
      糊不清，無法辨識說話內容，接著陸續抱怨家中各種事情
      ，內容雜亂無章，非針對某特定事件發言，但沒有聽到有
      他人有明顯的回話。
      7 分36秒許，男子：「我從當小孩至今，我不曾看到..幹
      你娘。」
      10分27秒許，男子：「幹你娘臭雞歪」。
      32分46秒許，男子：「幹你祖公外媽，駛你娘臭雞歪，幹
      、幹你娘雞歪楊家…，幹你祖公外媽，駛你娘。」
      33分48秒許，男子：「幹你娘臭雞歪。」
      39分53秒許，男子:「我今天跟你爸講…，幹你娘。」
    2.99年4 月7 日之錄音檔共23分36秒：
      5 分31秒許，男子：「靠我目前的能力，我沒辦法去…，
      楊家有乙○在這裡…。」
      10分18秒許（有敲擊椅子之聲音) 。
      17分25秒許，男子：「我喝酒與你乙○有什麼事情，惹到
      你乙○…（敲擊東西1 下之聲音) …，在騙錢，你去騙別
      人，騙我…，我楊家可以讓人欺負嗎…。」
      20分20秒許，男子：「讓你乙○告到我今天這種事情，我
      喝酒也不行嗎，( 敲擊東西1 下之聲音) ，說我喝酒也不
      行…，以後，公媽我跟你說，我以後門都一定關起來，我
      大門絕對要關起來…，我現在就關…，你乙○跟我蹧踏，
      現在我每天都會關門起來，（大聲關門之聲音），公媽我
      跟你說…，包括廳頭所有眾神。」（偵(一)卷第37-40 頁）
    而上開光碟譯文內容，核與證人乙○所述大致相符。又99年
    4 月5 日、7 日譯文內容之語句、前後文意，均非相同，且
    4 月7 日譯文部分甚至夾雜敲擊椅子、物品、大聲關門等聲
    音，亦無被告所辯錄音內容均相同之情形。另被告辯稱：我
    已經1 年多沒有跟乙○說話了，我們都是同一母親所生，不
    可能這樣罵乙○；然被告與乙○本屬同住一處之兄弟關係，
    雙方豈有長達1 年不講話之可能，且觀諸前開民事通常保護
    令、家暴前案之態樣，均係被告出言辱罵乙○，是被告所辯
    上情顯為飾卸之詞，均與常情、事實不符。
  (三)綜上，被告前揭違反保護令之犯行，事證明確，洵堪認定，
    ，應依法論科。
三、論罪科刑；
    按家庭暴力防治法所稱之騷擾，指任何打擾、警告、嘲弄或
    辱罵他人之言語、動作或製造使人心生畏怖情境之行為，該
    法第2 條第3 款分別定有明文。又通常保護令係依家庭暴力
    防治法第14條第1 項規定所為之裁定，雖有違反上開保護令
    依同法第61條第1 款至第5 款數款應處罰之裁定情形，仍應
    認係一個違反保護令罪。核被告就事實欄一、(一)所為，係犯
    係犯家庭暴力防治法第61條第1 款、第2 款之違反保護令罪
    被告於密切接近之時、地，對被害人出言「幹你娘臭雞歪」
    、「幹」、「駛你娘臭雞歪」，係基於同一違反保護令決意
    而為之數個舉動，且侵害同一法益，各行為之獨立性極為薄
    弱，難以強行分開，應屬接續犯之實質上一罪。核被告就事
    實欄一、(二)所為，係犯家庭暴力防治法第61條第1 款、第2
    款之違反保護令罪。其於於密切接近之時、地，對被害人斥
    責、敲擊椅子、屋內物品、大力甩門，均基於同一違反保護
    令犯意而為之數個舉動，且侵害同一法益，亦屬接續犯之實
    質上一罪。被告所犯上開2 次違反保護令罪，犯意各別，行
    為互殊，應予分論併罰。被告有事實欄所載前科紀錄，甫於
    96年7 月16日執行完畢，有臺灣高等法院被告前案紀錄表1
    份在卷可憑，其受徒刑之執行完畢後，5 年以內故意再犯本
    件有期徒刑以上之2 罪，均為累犯，應依刑法第47條第1 項
    規定加重其刑。爰審酌被告與被害人乙○為兄弟關係，同居
    一處本應相互尊重，其明知前開通常保護令之內容，竟漠視
    法院裁定之效力，仍對被害人實施騷擾等行為，實屬可議，
    且其前已有違反家庭暴力防治法案件，經本院以97年度審簡
    字第5414號判決各處拘役50日、50日，以97年度審簡字第
    7606號判決各處拘役50日、50日，以98年度易字第1504號判
    決處有期徒刑8 月等情，有上揭前案紀錄表可按，可見被告
    屢違反保護令，猶不知悔改，再為本件犯行，犯後迄未能對
    被害人表達歉意，態度非佳，另考量其各次犯罪之手段、情
    節等一切情狀，分別量處如主文所示之刑，並定其應執行刑
    。
據上論斷，應依刑事訴訟法第299 條第1 項前段，家庭暴力防治
法第61條第1 款、第2 款，刑法第11條前段、第47條第1 項、第
51條第5 款，刑法施行法第1 條之1 ，判決如主文。
本案經檢察官賴寶合到庭執行職務。
中    華    民    國    99    年    10    月    29    日
                  刑事第十二庭  法  官  王品惠
以上正本證明與原本無異。
如不服本判決應於收受判決後10日內向本院提出上訴書狀，並應
敘述具體理由。其未敘述上訴理由者，應於上訴期間屆滿後20日
內向本院補提理由書(均須按他造當事人之人數附繕本)「切勿逕
送上級法院」。
中    華    民    國    99    年    10    月    29    日
                                書記官  李文廣
附錄本判決論罪之法條：
家庭暴力防治法第61條
違反法院依第14條第1 項、第16條第3 項所為之下列裁定者，為
本法所稱違反保護令罪，處3 年以下有期徒刑、拘役或科或併科
新臺幣10萬元以下罰金：
一、禁止實施家庭暴力。
二、禁止騷擾、接觸、跟蹤、通話、通信或其他非必要之聯絡行
    為。
三、遷出住居所。
四、遠離住居所、工作場所、學校或其他特定場所。
五、完成加害人處遇計畫。
中華民國刑法第305條（恐嚇危害安全罪）
以加害生命、身體、自由、名譽、財產之事，恐嚇他人致生危害
於安全者，處2 年以下有期徒刑、拘役或3 百元以下罰金。

司法院資訊處製作；財團法人民間司法改革基金會備份。
